臺灣板橋地方法院交通事件裁定　　　　　　　　　　九十三年度交聲字第五三九號
　　原處分機關　交通部公路總局臺北區監理所板橋監理站
　　異　議　人
　　即受處分人　甲○○
右列受處分人因違反道路交通管理處罰條例案件，對於交通部公路總局臺北區監理所
板橋監理站九十三年四月二十日板監違字第裁四一─Ｃ00000000號所為之裁
決處分（原舉發案號：臺北縣政府警察局九十三年三月十九日北縣警交字第Ｃ000
00000號），聲明異議，本院裁定如左：
    主  文
異議駁回。
    理  由
一、原處分意旨略以：異議人即受處分人甲○○於民國九十三年三月十九日九時四十
    四分許，駕駛車牌號碼ＭＦＢ－六六九機器腳踏車，行經有燈光號誌管制之臺北
    縣板橋市○○路、府中路口，因紅燈右轉經警方人員鳴笛示意攔停，竟不依指示
    停車接受稽查，而逕自驅車逃逸離去，嗣經原舉發機關臺北縣政府警察局板橋分
    局交通分隊警員逕行舉發，並移送原處分機關即交通部公路總局臺北區監理所板
    橋監理站，依道路交通管理處罰條例第六十條第一項之規定，裁處罰鍰新臺幣（
    下同）三千元，並依同條例第六十三條第一項規定記違規點數一點等語。
二、異議意旨略以：對當時有紅燈右轉之違規行為並無意見，且已繳清該部分罰單，
    但根本不知道有警察攔停，當時其妻蘇何月鳳坐在後座，亦可證明上情，並未拒
    絕警察取締逃逸，且警察亦未提出照片為證，爰聲明異議，請求撤銷原處分云云
    。
三、按汽車駕駛人，行經有燈光號誌管制之交岔路口闖紅燈者，處一千八百元以上五
    千四百元以下罰鍰；又汽車駕駛人，駕駛汽車有違反道路交通管理處罰條例之行
    為，經交通勤務警察或依法令執行交通稽查任務人員制止時，不聽制止或拒絕停
    車接受稽查而逃逸者，除按各該條定處罰外，處三千元以上六千元以下之罰鍰，
    道路交通管理處罰條例五十三條、同條例第六十條第一項定有明文；再汽車駕駛
    人有道路交通管理處罰條例有第六十條第一項之情形者，記違規點數一點，同條
    例第六十三條第一項第一款亦定有明文。
四、經查：
  (1)本件異議人於九十三年三月十九日九時四十四分許，駕駛車牌號碼ＭＦＢ－六六
    九機器腳踏車，行經有燈光號誌管制之臺北縣板橋市○○路、府中路口，因紅燈
    右轉經警方人員鳴笛示意攔停，竟不依指示停車接受稽查，而逕自驅車逃逸離去
    ，嗣經原舉發機關臺北縣政府警察局板橋分局交通分隊警員逕行舉發等節，業經
    證人即斯時在場見聞事發經過暨舉發本件違規之臺北縣政府警察局板橋分局交通
    分隊警員劉隆益到庭結證稱：「當違規的時候，我們就依法吹哨並且以手勢攔停
    ，當時我手上抓著舉發單的本子揮舞攔停，當時違規人並沒有停下，所以我就立
    刻回身照相存證（庭呈照片附卷），第一時間，我就在紅單上記下違規車號及違
    規行為，我攔停騎士時，該騎士與我距離約十五公尺，沒有障礙物，我當時站在
    路旁，穿著制服執勤，該機車通過我時，不到兩公尺，當時我手還在揮舞，但該
    機車就直接通過離去，這就是整件舉發的過程，後來我們回到駐地，立刻查詢車
    號找出該機車所有人依法舉發」、「（當時揮手的動作很大嗎？）很大，而我當
    時原先站在路旁的紅線上，後來拍照存證時已經站在路中間了，吹哨依規定也要
    三聲以上」等情（九十三年五月二十四日訊問筆錄），並有卷附之臺北縣政府警
    察局板橋分局九十三年三月十九日北縣警交字第Ｃ00000000號舉發違反
    道路交通管理事件通知單影本一紙在卷可稽。
  (2)異議人於本院訊問時先則自稱：「我的兩眼都開過白內障，我可能沒有看到」、
    「也許警察真的有招我，但我並沒有看到」（九十三年五月十日訊問筆錄），經
    檢視證人所呈前開蒐證照片後則稱：「這是我沒錯」，並稱當時車速有點快、聽
    覺亦有一點受到安全帽阻隔等情（九十三年五月二十四日訊問筆錄）。然參諸前
    開蒐證照片所示，當天僅有異議人一人騎乘機車，後座並無載有他人，異議人所
    稱當時配偶蘇何月鳳乘坐後座等情，即無可採，難認其所辯情節為可信。又衡情
    值勤員警對於可立即攔停舉發之違規事項，實無甘冒造成爭議後，需到庭具結作
    證之勞費及風險，而當場故予縱放後，費時照相蒐證、查核車主，再予逕行舉發
    之必要，再依前開蒐證照片所示機車騎士背影距離不遠，顯示拍攝距離極近，且
    依照片拍攝角度所示，亦足以推知拍攝人之站立位置應在車道中，與前揭證人證
    述之情節互核相符，更難謂係員警埋伏一旁，待異議人通過後始不顧危險、立即
    衝至車道中央、背向其他來車拍照，是異議人辯稱「因為證人所站位置是在轉角
    處，所以我可能沒有看到他」乙節（同前訊問筆錄），實難置信。此外又查無任
    何證據足資證明警員有捏造事實違法舉發之情事，則警員本其維護交通秩序、安
    全職責所為之舉發，自應受到合法、正確之推定。從而本件異議人確有前揭「行
    經有燈光號誌管制之交岔路口闖紅燈」及「駕駛汽車有違反道路交通管理處罰條
    例之行為，經交通勤務警察制止時，不聽制止停車接受稽查而逃逸」之違規行為
    ，已可認定，其前開辯解，空言推稱未看到警員攔停、未聽見哨音云云，難認可
    採，殊無從僅憑其空言否認之詞，遽認原處分機關所為裁決處分有何違法或不當
    之處。
五、從而，原處分機關據以援引道路交通管理處罰條例第六十條第一項、第六十三條
    第一項第一款，裁處異議人罰鍰新臺幣三千元（法定罰鍰之最低額），並予記違
    規點數一點，並無不當或違法，本件異議為無理由，應予駁回。
據上論斷，應依道路交通案件處理辦法第十九條，裁定如主文。
中　　　華　　　民　　　國　　九十三　　年　　　七　　　月　  　三十　　日
                                      臺灣板橋地方法院交通法庭
                                            法  官  王  偉  光
右正本證明與原本無異
如不服本裁定應於送達後五日內向本院提出抗告狀
                                            書記官  陳怡君
中　　　華　　　民　　　國　　九十三　　年　　　八　　　月　　　五　　　日
